臺灣新北地方法院刑事判決
110年度金訴字第517號
公  訴  人  臺灣新北地方檢察署檢察官
被      告  王昱權



上列被告因違反洗錢防制法等案件，經檢察官追加起訴（110年
度少連偵字第357號），被告於準備程序進行中就被訴事實為有
罪之陳述，經本院告知簡式審判程序之旨，並聽取被告與公訴人
之意見後，本院合議庭裁定由受命法官獨任進行簡式審判程序，
判決如下：
    主  文
乙○○犯如附表二編號1 至15所示各罪，各處如附表四編號1 至15
所示之刑及沒收。應執行有期徒刑貳年肆月。
    事  實
一、乙○○基於參與犯罪組織之犯意，於民國109年11月5日前某日
    ，經許廷瑄（業經本院以110年度金訴字第126號判處罪刑）
    招募，加入許廷瑄等成年人所組成之具有持續性、牟利性及
    結構性之詐欺集團犯罪組織（下稱本件詐欺集團），擔任收
    簿手，依許廷瑄之指示領取人頭帳戶包裹後交與許廷瑄，而
    與該集團成員共同意圖為自己不法所有，基於加重詐欺取財
    及洗錢之犯意聯絡，先由許廷瑄於附表一所示「收取時間」
    欄所載時間前某日，透過通訊軟體WeChat指示乙○○（WeChat
    暱稱「豹家軍」）前往指定之便利商店領取內有附表一所示
    各帳戶之存摺、金融卡之包裹後，再由乙○○親自或委託其友
    人即少年蔡○璇（92年8 月生，真實姓名年籍資料詳卷，所
    涉詐欺取財罪嫌，移送本院少年法庭審理）將各該包裹交付
    許廷瑄轉交所屬之詐欺集團成年成員。嗣本件詐欺集團成員
    隨即於附表二編號1至15所示時間，以附表二編號1至15所載
    方式，對附表二編號1至15所列之庚○○等15人施以詐術，致
    其等均陷於錯誤，而分別於附表二編號1至15所列時間，將
    如附表二編號1至15所示之金額，匯入各該人頭帳戶內，許
    廷瑄再透過通訊軟體指示少年孟○筌（93年11月生，真實姓
    名年籍資料詳卷）、沈○緯（94年6月生，真實姓名年籍資料
    詳卷）、連○祥（92年2月生，真實姓名年籍資料詳卷）等領
    款車手收取款項（少年沈○緯、孟○筌、連○祥所涉加重詐欺
    取財等罪嫌，業經移送少年法庭審理中），而以此方式製造
    金流之斷點，掩飾特定犯罪所得之來源及去向，乙○○每日並
    可獲得5,000元之報酬。嗣於110年8月10日19時25分許，經
    警持臺灣新北地方檢察署檢察官核發之拘票，在新北市○○區
    ○○街000號前拘提乙○○到案；另於同日19時55分許持本院核
    發之搜索票至乙○○位於新北市○○區○○街00巷00號3樓之居所
    執行搜索，當場扣得其所有與本件詐欺集團成員聯繫所用之
    iPhone 6手機1支（IMEI：000000000000000號，含不詳門號
    SIM 卡1 張）。
二、案經庚○○等人訴請新北市政府警察局樹林分局移送臺灣新北
    地方檢察署檢察官偵查起訴。
    理  由
一、程序事項：
    按除被告所犯為死刑、無期徒刑、最輕本刑為3 年以上有期
    徒刑之罪或高等法院管轄第一審案件者外，於第一次審判期
    日前之準備程序進行中，被告先就被訴事實為有罪之陳述時
    ，審判長得告知被告簡式審判程序之旨，並聽取當事人、代
    理人、辯護人及輔佐人之意見後，裁定進行簡式審判程序，
    刑事訴訟法第273 條之1 第1 項定有明文。本件被告乙○○所
    犯係死刑、無期徒刑、最輕本刑為3 年以上有期徒刑以外之
    罪，其於準備程序中就被訴事實為有罪之陳述，經本院告知
    簡式審判程序之旨，並聽取當事人之意見後，本院認宜進行
    簡式審判程序，爰依上揭規定裁定本件進行簡式審判程序。
二、實體事項：
  ㈠認定事實之理由及證據： 
　　訊據被告就前揭犯罪事實，於偵查及本院審理時均坦承不諱
    ，核與證人即同案被告許廷瑄、證人即少年孟○筌、沈○緯、
    連○祥、蔡○璇於警詢之陳述大致相符（見110年度少連偵字
    第357號卷【下稱偵卷】第129至156頁、第159至175頁、第1
    79至196頁、第217至227頁），且有被告叫車紀錄暨行車路
    線圖資料、收簿之監視器錄影畫面翻拍照片、被告與另案被
    告許廷瑄之通訊軟體對話紀錄（見偵卷第57至71頁、第79至
    126頁）及附表三編號1至15所列證據可佐，足認被告具任意
    性且不利於己之自白，與上開事證彰顯之事實相符，堪予採
    信。本件事證明確，被告犯行均堪認定，皆應依法論科。
  ㈡論罪科刑：
    ⒈罪名： 　　
　　  ⑴本件參與對附表二所示被害人施以詐術而詐取款項之人
        ，除與被告聯繫之許廷瑄外，另有負責提領詐欺贓款之
        車手、以電話詐騙被害人之其他詐欺集團成員，加計被
        告後，其人數應已達3 人以上。又被告基於隱匿、掩飾
        對附表二所載被害人之詐欺犯罪所得款項之來源及去向
        之故意，受許廷瑄之指示領取附表一所示帳戶之存摺、
        提款卡後，交與許廷瑄轉交該集團其他成年成員，持以
        提領被害人匯入本案人頭帳戶內之款項層轉詐欺集團上
        游成員，客觀上顯然足以切斷詐騙不法所得之金流去向
        ，阻撓國家對詐欺犯罪所得之追查，且被告知悉其所為
        得以切斷詐欺金流之去向，足認其主觀上亦具有掩飾、
        隱匿該財產與犯罪之關聯性，以逃避國家追訴、處罰之
        犯罪意思。再本件詐欺集團成員詐騙被害人，係犯刑法
        第339條之4第1項第2款之罪，為洗錢防制法第3條第1款
        之特定犯罪，故被告本案如附表一所示之收取人頭帳戶
        資料之行為，係屬洗錢防制法第2條第2款之洗錢行為。
        另按人頭帳戶之提款卡、密碼等既已在詐欺集團成員手
        中，於被害人匯款至該等帳戶後，迄警察受理報案通知
        銀行將該帳戶列為警示帳戶而凍結其內現款前，詐欺集
        團成員實際上既得領取款項，對該匯入之款項顯有管領
        能力，自屬既遂（臺灣高等法院暨所屬法院97年度法律
        座談會刑事類提案第13號審查意見及研討結果亦同此旨
        ），是本案如附表二編號2、13所示告訴人辛○○、卯○○
        將款項匯入詐欺集團管領之帳戶後，雖款項未及提領即
        遭凍結，然揆諸前揭說明，此部分款項自匯入該帳戶之
        時起，已達被告所加入之詐欺集團成員實際管領支配之
        範圍內，而無礙於詐欺取財既遂罪責之成立。
　    ⑵按刑罰責任之評價與法益之維護息息相關，對同一法益
        侵害為雙重評價，是過度評價；對法益之侵害未予評價
        ，則為評價不足，均為法之所禁。又加重詐欺罪，係侵
        害個人財產法益之犯罪，其罪數之計算，核與參與犯罪
        組織罪所侵害之社會法益有所不同，審酌現今詐騙集團
        之成員皆係為欺罔他人，騙取財物，方參與以詐術為目
        的之犯罪組織。倘若行為人於參與詐騙犯罪組織之行為
        繼續中，先後多次為加重詐欺之行為，因參與犯罪組織
        罪為繼續犯，犯罪一直繼續進行，直至犯罪組織解散，
        或其脫離犯罪組織時，其犯行始行終結。故該參與犯罪
        組織與其後之多次加重詐欺行為皆有所重合，然因行為
        人僅為一參與犯罪組織行為，侵害一社會法益，屬單純
        一罪。從而，應僅就「該案件中」與參與犯罪組織罪時
        間較為密切之首次加重詐欺犯行，論以參與犯罪組織罪
        及加重詐欺罪之想像競合犯，而其他之加重詐欺犯行，
        祗需單獨論罪科刑即可，無需再另論以參與犯罪組織罪
        ，以避免重複評價。又犯罪之著手，係指行為人基於犯
        罪之決意而開始實行密接或合於該罪構成要件之行為而
        言。而首次加重詐欺犯行，其時序之認定，自應以詐欺
        取財罪之著手時點為判斷標準；詐欺取財罪之著手起算
        時點，依一般社會通念，咸認行為人以詐欺取財之目的
        ，向被害人施用詐術，傳遞與事實不符之資訊，使被害
        人陷於錯誤，致財產有被侵害之危險時，即屬詐欺取財
        罪構成要件行為之著手，並非以取得財物之先後順序為
        認定依據（最高法院110 年度台上字第2066號刑事判決
        意旨參照）。
　　  ⑶是核被告就附表二編號1至15所為，均係犯刑法第339條
        之4第1項第2款之3人以上共同犯詐欺取財罪及洗錢防制
        法第2條第2款、第14條第1項之洗錢罪。又被告就附表
        二編號1所為，係其加入本件詐欺集團後最先繫屬於法
        院之案件之首次加重詐欺犯行，應另論以組織犯罪防制
        條例第3條第1項後段之參與犯罪組織罪。
　  ⒉共犯之說明：
      按共同正犯之意思聯絡，不限於事前有所協議，其於行為
      當時，基於相互之認識，以共同犯罪之意思參與者，亦無
      礙於共同正犯之成立（最高法院73年台上字第1886號刑事
      判例意旨參照）；若共同實施犯罪行為之人，在共同意思
      範圍內，各自分擔犯罪行為之一部，相互利用他人之行為
      ，以達其犯罪之目的，其成立不以全體均參與實施犯罪構
      成要件之行為為要件；參與犯罪構成要件之行為者，固為
      共同正犯；以自己共同犯罪之意思，參與犯罪構成要件以
      外之行為，或以自己共同犯罪之意思，事前同謀，而由其
      中一部分人實行犯罪之行為者，亦均應認為共同正犯，使
      之對於全部行為所發生之結果，負其責任。蓋共同正犯，
      於合同意思範圍內，組成一共犯團體，團體中任何一人之
      行為，均為共犯團體之行為，他共犯均須負共同責任，初
      無分別何一行為係何一共犯所實施之必要（最高法院88年
      度台上字第2230號、92年度台上字第2824號刑事判決意旨
      參照）。參以目前遭破獲之電話詐騙集團之運作模式，係
      先以詐騙集團收集人頭通訊門號或預付卡之門號及金融機
      構帳戶，以供該集團彼此通聯、對被害人施以詐術、接受
      被害人匯入受騙款項及將贓款為多層次轉帳之使用，並避
      免遭檢警調機關追蹤查緝，再由該集團成員以虛偽之情節
      詐騙被害人，於被害人因誤信受騙而將款項匯入指定帳戶
      或交付後，除承襲先前詐騙情節繼續以延伸之虛偽事實詐
      騙該被害人使該被害人能再匯入、交付更多款項外，並為
      避免被害人發覺受騙報警，多於確認被害人已依指示匯款
      或提領現金後，即迅速指派集團成員以臨櫃提款或自動櫃
      員機領款、轉帳等方式將詐得贓款即刻領取殆盡，或儘速
      前往向被害人取款；此外，為避免因於收集人頭帳戶或於
      臨櫃提領詐得贓款，或親往收取款項時，遭檢警調查獲該
      集團，多係由集團底層成員出面從事該等高風險之臨櫃提
      款、收取款項（即「車手」）、把風之工作，其餘成員則
      負責管理帳務或擔任居間聯絡之後勤人員，然不論接收人
      頭帳戶金融卡供為其他成員實行詐騙所用，或擔任車手工
      作而負責提領款項、取走贓款再交與詐欺集團上游之行為
      ，均為詐欺集團犯罪計畫不可或缺之重要環節，尤其是分
      擔接收人頭帳戶之「收簿手（取簿手、領簿手）」，當被
      害人遭詐欺集團成員詐騙後，雖已將款項匯入詐欺集團指
      定之人頭帳戶，但上開款項在詐欺集團成員實際提領前，
      該帳戶隨時有被查覺而遭凍結之可能，是配合接收人頭帳
      戶金融卡，以供其他詐欺集團成員提領贓款，更是詐欺集
      團實現犯罪目的之關鍵行為，可見擔任「收簿手」者，為
      具有決定性之重要成員之一（最高法院110 年度台上字第
      2803號刑事判決意旨參照）。此外，尚有其他對被害人施
      用詐術之機房話務、提領款項之「車手」、居間聯繫指示
      車手提款之「車手頭」、向車手收取贓款再交與詐欺集團
      上游之「收水」等人，此應為參與成員主觀上所知悉之範
      圍，故詐欺集團成員彼此間雖因分工不同而未必均認識或
      確知彼此參與分工細節，惟既參與該詐欺集團取得被害人
      財物之全部犯罪計劃之一部分行為，相互利用其一部行為
      ，以共同達成不法所有之犯罪目的，未逾越合同意思之範
      圍。從而，被告自應對其參與期間所發生詐欺之犯罪事實
      ，共負其責。是被告就附表二編號1至15所示加重詐欺、
      洗錢等犯行，與許廷瑄（附表二編號1至15部分）、少年
      蔡○璇（附表二編號5、6部分）、少年沈○緯（附表二編號
      4 至6、8、12部分）、少年孟○筌（附表二編號8部分）、
      少年連○祥（附表二編號7部分）及所屬詐欺集團其他成員
      間，均有犯意聯絡及行為分擔，皆應論以共同正犯。
    ⒊罪數：　
　　  ⑴被告與所屬詐欺集團成員對附表二編號1、3、6、8至11
        、14、15所示之告訴人庚○○等人施行詐術，使其等將款
        項匯入指定帳戶後，再由被告所屬詐欺集團其他成員分
        數次提領，皆係基於詐欺取財之單一目的而為接續之數
        行為，所侵害者為同一被害人之財產法益，且各行為相
        關舉措均係在密切接近之時間內實施完成，彼此獨立性
        極為薄弱，依一般社會健全觀念難以強行分開，是在刑
        法評價上，以視為一個舉動之接續施行，合為包括之一
        行為予以評價，較為合理，應各論以接續犯之一罪。
      ⑵被告如附表二編號1所示犯行，為其加入本件詐欺集團之
        犯罪組織後首次加重詐欺取財犯行，雖其參與犯罪組織
        之時、地與詐欺取財之時、地，在自然意義上非完全一
        致，然二者仍有部分合致，且犯罪目的單一，堪認係一
        行為同時觸犯參與犯罪組織罪、3人以上共同詐欺取財
        罪、一般洗錢罪，屬想像競合犯。另被告對附表二編號
        2至15之告訴人同時所犯刑法第339條之4第1項第2款三
        人以上共同犯詐欺取財罪、洗錢防制法第2條第2款、第
        14條第1項之洗錢罪，係一行為觸犯數罪名，同為想像
        競合犯。從而，被告如附表二編號1至15所示犯行，均
        應依刑法第55條規定從一重之三人以上共同犯詐欺取財
        罪處斷。
      ⑶再詐欺取財罪既係為保護個人之財產法益而設，則關於
        行為人詐欺犯罪之罪數計算，除非存在時間或空間上之
        全部或局部之重疊關係，否則原則上自應依遭受詐騙之
        被害人人數定之，本件被告如附表二編號1至15所為，
        係對不同被害人所犯之詐欺取財行為，受侵害之財產監
        督權歸屬各自之權利主體，且犯罪時間或空間亦有相當
        差距，施用詐術之時間及其方式、被害人匯款時間、匯
        入金額等復皆有別，顯係基於各別犯意先後所為。是被
        告所犯上開15罪，應予分論併罰。
　  ⒋刑之加重、減輕事由：
      ⑴查共犯沈○緯、孟○筌、連○祥、蔡○璇於行為時均係12歲
        以上未滿18歲之少年，有其等之年籍資料在卷可佐，惟
        被告於本案僅係負責領取裝有人頭帳戶之存摺、提款卡
        之包裹後，交與另案被告許廷瑄，與沈○緯、孟○筌、連
        ○祥等人實際上並無接觸，復無積極證據足資證明被告
        明知或可得而知沈○緯、孟○筌、連○祥、蔡○璇於行為時
        係12歲以上未滿18歲之少年，自無從依兒童及少年福利
        與權益保障法第112 條第1 項規定，就被告所犯如附表
        二編號4至8、12所示犯行加重其刑，併予說明。
      ⑵按犯組織犯罪防制條例第3條之罪於偵查及審判中均自白
        者，減輕其刑，組織犯罪防制條例第8條第1項後段定有
        明文；復按犯洗錢防制法第14條、第15條之罪，在偵查
        或審判中自白者，減輕其刑，同法第16條第2項定有明
        文。又按想像競合犯之處斷刑，本質上係「刑之合併」
        ，其所謂從一重處斷，乃將想像競合犯組成之評價上數
        罪，合併為科刑一罪，其所對應之刑罰，亦合併其評價
        上數罪之數法定刑，而為一個處斷刑。易言之，想像競
        合犯侵害數法益者皆成立犯罪，論罪時必須輕、重罪併
        舉論述，同時宣告所犯各罪名，包括各罪有無加重、減
        免其刑之情形，亦應說明論列，量刑時併衡酌輕罪部分
        量刑事由，評價始為充足，然後依刑法第55條前段規定
        「從一重處斷」，非謂對於其餘各罪可置而不論。因此
        ，法院決定處斷刑時，雖以其中最重罪名之法定刑，做
        為裁量之準據，惟於裁量其輕重時，仍應將輕罪合併評
        價在內（最高法院108年度台上字第3563號、第4405號
        、110年度台上字第3876號、第4380號刑事判決意旨參
        照）。查被告於偵查及本院審理時均自白本件參與犯罪
        組織及洗錢犯行（見偵卷第391頁，本院110年度金訴字
        第517號卷【下稱本院卷】第78頁、第95頁），依上開
        規定原應減輕其刑，惟其所犯參與犯罪組織罪及一般洗
        錢罪，係屬想像競合犯其中之輕罪，被告就本案犯行均
        係從一重之3人以上共同詐欺取財罪處斷，然就被告此
        部分想像競合輕罪得減刑部分，依上開說明，由本院於
        依刑法第57條量刑時一併衡酌該部分減輕其刑事由，先
        予敘明。
    ⒌量刑及定應執行刑： 
　　  ⑴爰以被告之責任為基礎，審酌其不思以己力循正當管道
        獲取財物，反加入詐欺集團，無視政府一再宣示掃蕩詐
        欺集團決心，侵害被害人之財產法益，嚴重破壞社會秩
        序，同時增加檢警查緝及被害人求償之困難，所為實有
        不該；兼衡其在本案犯罪中所扮演之角色及參與犯罪之
        程度、各次詐取款項金額，及其素行（見卷附臺灣高等
        法院被告前案紀錄表）、犯罪動機、目的、手段、教育
        程度、家庭與經濟狀況（見本院卷第94至95頁），暨其
        犯後於本院審理時坦承犯行，就其所犯洗錢及參與組織
        犯行部分符合洗錢防制法第16條第2項、組織犯罪防制
        條例第8條第1項後段減刑要件，然迄未與被害人成立和
        解，賠償其等所受損害等一切情狀，分別量處如主文所
        示之刑。
      ⑵按數罪併罰定應執行刑之裁量，應兼衡罪責相當及特別
        預防之刑罰目的，綜合考量行為人之人格及各罪間之關
        係，具體審酌各罪侵害法益之異同、對侵害法益之加重
        效應及時間、空間之密接程度，注意維持輕重罪間刑罰
        體系之平衡。其依刑法第51條第5 款定執行刑者，宜注
        意刑罰邊際效應隨刑期而遞減及行為人所生痛苦程度隨
        刑期而遞增之情形，考量行為人復歸社會之可能性，妥
        適定執行刑。除不得違反刑法第51條之外部界限外，尤
        應體察法律規範本旨，謹守法律內部性界限，以達刑罰
        經濟及恤刑之目的（最高法院108年度台上字第4405、4
        408號刑事判決意旨參照）。本院衡酌被告就附表二編
        號1至15所示加重詐欺取財犯行，均集中於109年11月5
        日、同年月7日及13日所實施，各次犯行之間隔期間甚
        近，顯係於短時間內反覆實施，所侵害法益固非屬於同
        一人，然各次在本件詐欺集團之角色分工、行為態樣、
        手段、動機皆相同，責任非難重複之程度較高，如以實
        質累加之方式定應執行刑，處罰之刑度恐將超過其行為
        之不法內涵與罪責程度，爰基於罪責相當之要求，於刑
        法第51條第5款所定之外部性界限內，綜合評價各罪類
        型、關係、法益侵害之整體效果，考量犯罪人個人特質
        ，及以比例原則、平等原則、責罰相當原則、重複評價
        禁止原則為內涵之內部性界限，為適度反應被告整體犯
        罪行為之不法與罪責程度及對其施以矯正之必要性，而
        就被告所犯上開各罪，定其應執行刑如主文所示，以示
        處罰。
　    ⒍是否宣告強制工作之說明： 
　　    被告雖參與本件詐欺集團之犯罪組織，惟組織犯罪防制
        條例第3條第3項，因不問年齡、人格習性、犯罪動機與
        社會經歷等差異，及矯正必要性等因素，對犯發起、主
        持、操縱、指揮或參與犯罪組織罪者一律宣告強制工作
        ，相關規定都不屬於對犯罪特別預防目的而侵害最小之
        手段，業經司法院釋字第812號解釋宣告違憲，是本案
        自無再行論述是否予以宣告強制工作之餘地，附此敘明
        。 
    ㈢沒收：
　　　⒈按犯罪所得，屬於犯罪行為人者，沒收之。但有特別規
        定者，依其規定；前項之沒收，於全部或一部不能沒收
        或不宜執行沒收時，追徵其價額，刑法第38條之1第1 
        項、第3項各有明文。被告因擔任本件詐欺集團之收簿
        手每日可獲取5,000元之報酬乙情，業據其自承在卷（
        見偵卷第391頁），故本案應按日以5,000 元平均分配
        予該日遭提領款項之人之方式，計算被告各次犯行之犯
        罪所得，依刑法第38條之1 第1 項前段、第3 項規定，
        分別在被告各罪之主文項下宣告沒收，如全部或一部不
        能沒收或不宜執行沒收時，追徵其價額。
　　　⒉至洗錢防制法第18條固規定：「犯第14條之罪，其所移
        轉、變更、掩飾、隱匿、收受、取得、持有、使用之財
        物或財產上利益，沒收之；犯第15條之罪，其所收受、
        持有、使用之財物或財產上利益，亦同（第1項）。以
        集團性或常習性方式犯第14條或第15條之罪，有事實足
        以證明行為人所得支配之前項規定以外之財物或財產上
        利益，係取自其他違法行為所得者，沒收之（第2項）
        。對於外國政府、機構或國際組織依第21條所簽訂之條
        約或協定或基於互惠原則，請求我國協助執行扣押或沒
        收之案件，如所涉之犯罪行為符合第3條所列之罪，不
        以在我國偵查或審判中者為限（第3項）。」關於犯罪
        行為人犯洗錢防制法第14條之罪，其所掩飾之財物本身
        僅為洗錢之標的，難認係供洗錢所用之物，故洗錢行為
        之標的除非屬於前置犯罪之不法所得，而得於前置犯罪
        中予以沒收者外，既非本案洗錢犯罪之工具及產物，亦
        非洗錢犯罪所得，尤非違禁物，尚無從依刑法沒收規定
        予以宣告沒收，自應依上開第18條第1項前段規定予以
        宣告沒收。此規定係採義務沒收主義，祇要合於前述規
        定，法院即應為相關沒收之諭知，然該洗錢行為之標的
        是否限屬於行為人者始得宣告沒收，法無明文，是倘法
        條並未規定「不問屬於犯罪行為人與否均沒收」時，自
        仍以屬於被告所有者為限，始應予沒收。本件被告係負
        責收取人頭帳戶之金融卡、存摺資料予詐欺集團使用，
        並未參與分擔實施後續提領款項之行為，復無證據顯示
        被害人所匯入之款項係由被告支配，或認被告仍持有該
        等款項且有處分權限，故此部分不另對被告諭知沒收。
　　　⒊本件扣案之iPhone 6手機1支（IMEI：000000000000000
        號，含不詳門號SIM 卡1 張），係被告所有與本件詐欺
        集團成員聯繫所用之物，爰依刑法第38條第2 項前段規
        定，於被告所犯各罪之主文項下均諭知沒收。另如附表
        一所示人頭帳戶之存摺及提款卡，雖係供本件詐欺集團
        成員提領詐騙所得款項之用，然衡情該等帳戶既經列為
        警示帳戶，各該帳戶之存摺及金融卡依金融機構內部作
        業流程即可作廢處理，其預防犯罪之功能微乎其微，已
        欠缺刑法上之重要性，故本院認無宣告沒收之必要，併
        予指明。
據上論斷，應依刑事訴訟法第273條之1第1項、第299條第1項前
段，組織犯罪防制條例第3條第1項後段，洗錢防制法第14條第1
項、第2條第2款，刑法第11條、第28條、第339條之4第1項第2款
、第55條、第51條第5款、第38條第2 項前段、第38條之1第1項
前段、第3項，刑法施行法第1條之1第1項，判決如主文。
本案經檢察官子○○偵查起訴，由檢察官顏汝羽到庭實行公訴。
中　　華　　民　　國　　111 　年　　1 　　月　　26　　日
                       刑事第七庭  法　官  劉思吟
以上正本證明與原本無異。
如不服本判決應於收受送達後20日內向本院提出上訴書狀，並應
敘述具體理由；其未敘述上訴理由者，應於上訴期間屆滿後20日
內向本院補提理由書（均須按他造當事人之人數附繕本）「切勿
逕送上級法院」。
                                   書記官  廖俐婷
中　　華　　民　　國　　111 　年　　2 　　月　　8 　　日
附錄本案論罪科刑法條全文：
組織犯罪防制條例第3條第1項：
發起、主持、操縱或指揮犯罪組織者，處3 年以上10年以下有期
徒刑，得併科新臺幣1 億元以下罰金；參與者，處6 月以上5 年
以下有期徒刑，得併科新臺幣1 千萬元以下罰金。但參與情節輕
微者，得減輕或免除其刑。
中華民國刑法第339條之4：
犯第339條詐欺罪而有下列情形之一者，處1 年以上7 年以下有
期徒刑，得併科1 百萬元以下罰金：
一、冒用政府機關或公務員名義犯之。
二、三人以上共同犯之。
三、以廣播電視、電子通訊、網際網路或其他媒體等傳播工具，
    對公眾散布而犯之。
前項之未遂犯罰之。
洗錢防制法第14條：
有第2 條各款所列洗錢行為者，處7 年以下有期徒刑，併科新臺
幣5 百萬元以下罰金。
前項之未遂犯罰之。
前2 項情形，不得科以超過其特定犯罪所定最重本刑之刑。
附表一：
編號 戶名 金融機構 帳號 收取時間 收取地點 備註 1 黃微宜 郵局 000-00000000000000 109年11月5日14時許 桃園市○○區○○路0段000○0號全家便利商店 下稱黃微宜郵局帳戶 2 黃微宜 臺灣銀行 000-000000000000   下稱黃微宜臺銀帳戶 3 夏瑜君 第一銀行 000-00000000000 109年11月7日3時28分 桃園市○○區○○街00號全家便利商店 下稱夏瑜君一銀帳戶 4 陳安欣 土地銀行 000-000000000000 109年11月7日4時許 桃園市○○區○○路000號全家便利商店 下稱陳安欣土銀帳戶 5 陳安欣 合作金庫 000-0000000000000   下稱陳安欣合庫帳戶 6 朱咏馨 渣打銀行 000-00000000000000 109年11月7日15時29分 桃園市○○區○○路0段000號全家便利商店 下稱朱咏馨渣打帳戶 7 黃舒婷 臺北富邦銀行 000-00000000000000 109年11月13日19時17分 新北市○○區○○路000號全家便利商店 下稱黃舒婷北富銀帳戶 8 黃舒婷 合作金庫 000-0000000000000   下稱黃舒婷合庫帳戶 
附表二：
編號 詐騙 對象 詐騙方式 匯款時間及金額（ 匯入帳戶 提領人 提款時間及金額（新台幣） 提領地點 備註 1 告訴人庚○○（追加起訴書附表二編號1） 不詳詐欺集團成員於109年11月6日19時起，冒用網路賣家、金融機構人員名義，以電話連繫庚○○，詐稱因帳戶被冒用為批發商須依指示解除設定云云，致庚○○陷於錯誤，依指示匯款。 109年11月6日20時26分許 29,985元 黃微宜臺灣銀行帳號000-000000000000號帳戶 不詳 109年11月6日20時35分許 20,000元 不詳 ⑴提領時間補充自黃微宜臺灣銀行帳號交易明細。 ⑵詐欺集團成員109年11月6日20時35分至47分提領3筆2萬元、1筆1萬元、1筆1萬5千元部分，僅其中5萬5,198元（即29,985元+25,213元）為告訴人庚○○109年11月6日20時25至35分許所匯入之款項。       109年11月6日20時36分許 10,000元         109年11月6日20時44分許 20,000元      109年11月6日20時35分許 25,213元 黃微宜臺灣銀行帳號000-000000000000號帳戶  109年11月6日20時45分許 20,000元         109年11月6日20時47分許 15,000元   2 告訴人辛○○（追加起訴書附表二編號2） 不詳詐欺集團成員於109年11月6日21時4分，冒用網路賣家、金融機構人員名義，以電話連繫辛○○，詐稱因被誤植為批發商單須依指示解除設定云云，致辛○○陷於錯誤，依指示匯款。 109年11月6日22時20分許 29,989元 黃微宜臺灣銀行帳號000-000000000000號帳戶 不詳 109年11月9日10時25分許 31,102元（未領款成功，黃微宜臺灣銀行帳號交易明細上註記為「警示戶取款」） 不詳 匯款時間、提領時間補充自黃微宜臺灣銀行帳號交易明細 3 告訴人己○○（追加起訴書附表二編號3） 不詳詐欺集團成員於109年11月6日20時18分，冒用網路賣家、金融機構人員名義，以電話連繫己○○，詐稱因網路購物會員資格問題須依指示解除設定云云，致己○○陷於錯誤，依指示匯款。 109年11月6日21時24分許 29,980元 黃微宜臺灣銀行帳號000-000000000000號帳戶 不詳 109年11月6日21時34分許 20,000元 不詳 提領時間補充自黃微宜臺灣銀行帳號交易明細       109年11月6日21時35分許 10,000元   4 告訴人癸○○（追加起訴書附表二編號4） 不詳詐欺集團成員於109年11月6日20時17分，冒用網路賣家、金融機構人員名義，以電話連繫癸○○，詐稱因網路購物會員資格問題須依指示解除設定云云，致癸○○陷於錯誤，依指示匯款。 109年11月6日21時10分許 11,993元 黃微宜郵局帳號000-00000000000000號帳戶 沈○緯（追加起訴書附表三 ㈠） 109年11月6日21時20分許 20,000元 新北市○○區○○○路0號 提領部分補充自黃微宜郵局帳號交易明細  5 告訴人壬○○（追加起訴書附表二編號5） 不詳詐欺集團成員於109年11月6日21時19分，冒用網路賣家、金融機構人員名義，以電話連繫壬○○，詐稱其有30筆訂單如需取消須依指示解除設定云云，致壬○○陷於錯誤，依指示匯款。 109年11月6日22時27分許 19,169元 黃微宜郵局帳號000-00000000000000號帳戶 沈○緯（追加起訴書附表三 ㈠） 109年11月6日22時31分許 19,000元 新北市○○區○○路00號 提領部分補充自黃微宜郵局帳號交易明細 6 告訴人辰○○（追加起訴書附表二編號6） 不詳詐欺集團成員於109年11月6日20時23分，冒用網路賣家、金融機構人員名義，以電話連繫辰○○，詐稱因網路購物會員資格問題須依指示解除設定云云，致辰○○陷於錯誤，依指示匯款。 109年11月6日21時10分 23,173元 黃微宜郵局帳號000-00000000000000號帳戶 沈○緯（追加起訴書附表三 ㈠） 109年11月6日21時27分許 20,000元 新北市○○區○○○路0號 提領部分補充自黃微宜郵局帳號交易明細        109年11月6日21時33分許 2,000元 新北市○○區○○○路00號  7 告訴人巳○○（追加起訴書附表二編號7） 不詳詐欺集團成員於109年11月8日19時30分，冒用網路賣家、金融機構人員名義，以電話連繫巳○○，詐稱因網路購物訂單系統錯誤須依指示解除設定云云，致巳○○陷於錯誤，依指示匯款。 109年11月8日19時53分許 5,123元 夏瑜君第一銀行帳號000-00000000000號帳戶 連○祥（追加起訴書附表三 ㈢） 109年11月8日20時2分許 5,000元 新北市○○區○○路0段000號 提領部分補充自夏瑜君第一銀行交易明細 8 告訴人丁○○（追加起訴書附表二編號8） 不詳詐欺集團成員於109年11月7日15時28分，冒用網路賣家、金融機構人員名義，以電話連繫丁○○，詐稱因後臺疏失導致設定成12期的費用須依指示解除設定云云，致丁○○陷於錯誤，依指示匯款。 109年11月7日19時29分許 29,989元 夏瑜君第一銀行帳號000-00000000000號帳戶 沈○緯（追加起訴書附表三 ㈠） 109年11月7日19時39分許 20,000元 新北市○○區○○○街00巷00號統一便利商店 匯款時間、提領時間及金額均以夏瑜君第一銀行交易明細為準       109年11月7日19時40分許 10,000元      109年11月7日19時37分許 29,985元 夏瑜君第一銀行帳號000-00000000000號帳戶  109年11月7日19時45分許 20,000元 新北市○○區○○○街00號萊爾富便利商店        109年11月7日19時46分許 10,000元      109年11月7日19時46分許 24,989元 夏瑜君第一銀行帳號000-00000000000號帳戶 沈○緯（追加起訴書附表三 ㈠） 109年11月7日19時56分許 20,000元 新北市○○區○○路○段00號全家便利商店        109年11月7日19時57分許 20,000元      109年11月7日19時51分許 15,123元 夏瑜君第一銀行帳號000-00000000000號帳戶          孟○筌（追加起訴書附表三 ㈡） 109年11月8日17時55分許 105元 新北市○○區○○路000號萊爾富便利商店  9 告訴人甲○○（追加起訴書附表二編號9） 不詳詐欺集團成員於109年11月11日20時12分，冒用網路賣家、金融機構人員名義，以電話連繫甲○○，詐稱因網路購物會員資格問題須依指示解除設定云云，致甲○○陷於錯誤，依指示匯款。 109年11月11日21時18分許 26,069元 朱咏馨渣打銀行帳號000-00000000000000號帳戶 不詳 109年11月11日21時22分許 20,000元 不詳 ⑴提領部分補充自朱咏馨渣打銀行帳戶交易明細 ⑵詐騙集團109年11月11日21時22至24分許所提提領2萬元、2萬元款項，僅其中2萬6,069元為告訴人甲○○109年11月11日21時18分許所匯。       109年11月11日21時23分許 20,000元      109年11月11日21時32分許 16,123元 朱咏馨渣打銀行帳號000-00000000000000號帳戶 不詳 109年11月11日21時32分許 20,000元 不詳 ⑴提領部分補充自朱咏馨渣打銀行帳戶交易明細。 ⑵詐騙集團109年11月11日21時32分許至33分許所提領之2萬元、2萬元、6,000款項，除告訴人甲○○109年11月11日21時32分許所匯之16,123元外，亦包含告訴人戊○○於109年11月11日21時26分許所匯之29,985元。       109年11月11日21時33分許 20,000元         109年11月11日21時33分許 6,000元      109年11月11日22時許 13,850元 朱咏馨渣打銀行帳號000-00000000000000號帳戶 不詳 109年11月11日22時7分許 14,000元 不詳 提領部分補充自朱咏馨渣打銀行帳戶交易明細 10 告訴人戊○○（追加起訴書附表二編號10） 不詳詐欺集團成員於109年11月11日20時31分許，冒用網路賣家名義，以電話連繫戊○○，詐稱因店家疏失誤將戊○○設定為商家須依指示解除設定云云，致戊○○陷於錯誤，依指示匯款。（詐欺方式補充自告訴人筆錄，見109年度偵字第41570卷二第400頁） 109年11月11日21時8分許 29,985元 朱咏馨渣打銀行帳號000-00000000000000號帳戶 不詳 109年11月11日21時14分許 20,000元 不詳 提領部分補充自朱咏馨渣打銀行帳戶交易明細       109年11月11日21時15分許 10,000元      109年11月11日21時26分許 29,985元 朱咏馨渣打銀行帳號000-00000000000000號帳戶 不詳 109年11月11日21時32分許 20,000元 不詳 ⑴提領部分補充自朱咏馨渣打銀行帳戶交易明細。 ⑵詐騙集團109年11月11日21時32分許至33分許所提領之2萬元、2萬元、6,000元款項，除告訴人戊○○於109年11月11日21時26分許所匯之29,985元外，亦包含告訴人甲○○109年11月11日21時32分許所匯之16,123元。       109年11月11日21時33分許 20,000元         109年11月11日21時33分許 6,000元   11 告訴人午○○（追加起訴書附表二編號11） 不詳詐欺集團成員於109年11月8日19時38分，冒用網路賣家、金融機構人員名義，以電話連繫午○○，詐稱因賣家將其誤植為盤商，須依指示解除設定云云，致午○○陷於錯誤，依指示匯款。 109年11月8日20時25分許 29,985元 陳安欣土地銀行帳號000-000000000000號帳戶 不詳 109年11月8日20時29分許 20,000元 不詳 ⑴匯款時間、提領時間及金額均以陳安欣土地銀行帳戶交易明細為準。 ⑵午○○於109年11月8日20時54分許匯款4,185元至詐欺集團提供之國泰世華銀行帳號000-000000000000號帳戶後，再由該帳戶於同日21時4分許匯款4,123元至左列陳安欣土地銀行帳戶。       109年11月8日20時29分許 10,000元      109年11月8日20時46分許 29,985元 陳安欣土地銀行帳號000-000000000000號帳戶 不詳 109年11月8日20時52分許 20,000元 不詳        109年11月8日20時52分許 10,000元      109年11月8日21時4分許 4,123元 陳安欣土地銀行帳號000-000000000000號帳戶 不詳 109年11月8日21時4分許 4,000元 不詳  12 告訴人寅○○（追加起訴書附表二編號12） 不詳詐欺集團成員於109年11月7日21時12分，冒用網路賣家、金融機構人員名義，以電話連繫寅○○，詐稱因服務人員誤設為24筆訂單，須依指示取消云云，致寅○○陷於錯誤，依指示匯款。 109年11月7日21時48分許 12,345元 陳安欣合庫銀行帳號000-0000000000000號帳戶 沈○緯（追加起訴書附表三 ㈠） 109年11月7日21時55分許 12,000元 新北市○○區○○路0段00號 提領部分補充自陳安欣合庫銀行帳戶交易明細 13 告訴人卯○○（追加起訴書附表二編號13） 不詳詐欺集團成員於109年11月18日18時6分，冒用網路賣家、金融機構人員名義，以電話連繫卯○○，詐稱因工作人員輸入錯誤導致商品重複購買，須依指示操作停用轉帳功能云云，致卯○○陷於錯誤，依指示匯款。 109年11月18日18時50分許 49,985元 黃舒婷北富銀帳號000-00000000000000號帳戶 不詳 因該帳戶於109年11月18日告訴人卯○○匯款後，已列為警示帳戶，故款項未遭提領      109年11月18日18時54分許 18,123元 黃舒婷北富銀帳號000-00000000000000號帳戶     14 被害人丙○○（追加起訴書附表二編號14） 不詳詐欺集團成員於109年11月18日18時47分，冒用金融機構人員名義，以電話連繫丙○○，詐稱因收貨時簽名誤簽為經銷商，須依指示領款存入指定帳戶監管云云，致丙○○陷於錯誤，依指示匯款。 109年11月18日20時30分許 29,985元 黃舒婷合庫銀行帳號000-0000000000000號帳戶 不詳 109年11月18日20時30分後某時 20,000元 不詳 提領部分補充自黃舒婷合作金庫銀行帳戶交易明細       109年11月18日20時30分後某時 10,000元   15 告訴人丑○○（追加起訴書附表二編號15） 不詳詐欺集團成員於109年11月18日19時21分，冒用網路賣家、金融機構人員名義，以電話連繫丑○○，詐稱因網路購物訂單系統問題須依指示解除設定云云，致丑○○廷陷於錯誤，依指示匯款。 109年11月18日某時 54,123元 黃舒婷合庫銀行帳號000-0000000000000號帳戶 不詳 109年11月18日某時 20,000元 不詳 匯款部分補充自告訴人丑○○提出之玉山銀行交易明細查詢結果，提領部分補充自黃舒婷合作金庫銀行帳戶交易明細       109年11月18日某時 20,000元         109年11月18日某時 14,000元      109年11月18日某時 24,123元 黃舒婷合庫銀行帳號000-0000000000000號帳戶 不詳 109年11月18日某時 20,000元 不詳 提領部分補充自黃舒婷合作金庫銀行帳戶交易明細       109年11月18日某時 4,000元   
附表三：
編號 犯罪事實 證據清單 1 附表二編號1（即追加起訴書附表二編號1） ⑴告訴人庚○○於警詢之指述（偵卷第241至244頁） ⑵黃微宜臺灣銀行帳號000-000000000000號帳戶帳戶交易明細（偵卷第308頁） 2 附表二編號2（即追加起訴書附表二編號2） ⑴告訴人辛○○於警詢之指述（偵卷第245至246頁） ⑵黃微宜臺灣銀行帳號000-000000000000號帳戶帳戶交易明細（偵卷第308頁） 3 附表二編號3（即追加起訴書附表二編號3） ⑴告訴人己○○於警詢之指述（偵卷第247至251頁） ⑵黃微宜臺灣銀行帳號000-000000000000號帳戶帳戶交易明細（偵卷第308頁） 4 附表二編號4（即追加起訴書附表二編號4） ⑴告訴人癸○○於警詢之指述（偵卷第253至255頁） ⑵黃微宜郵局帳號000-0000000-0000000號帳戶交易明細（偵卷第330頁） 5 附表二編號5（即追加起訴書附表二編號5） ⑴告訴人壬○○於警詢之指述（偵卷第257至260頁） ⑵黃微宜郵局帳號000-0000000-0000000號帳戶交易明細（偵卷第330頁） 6 附表二編號6（即追加起訴書附表二編號6） ⑴告訴人辰○○於警詢之指述（偵卷第261至265頁） ⑵黃微宜郵局帳號000-0000000-0000000號帳戶交易明細（偵卷第330頁） 7 附表二編號7（即追加起訴書附表二編號7） ⑴告訴人巳○○於警詢之指述（偵卷第267至269頁） ⑵夏瑜君第一銀行帳號000-00000000000號帳戶交易明細表（偵卷第347頁） 8 附表二編號8（即追加起訴書附表二編號8） ⑴告訴人丁○○於警詢之指述（偵卷第271至277頁） ⑵夏瑜君第一銀行帳號000-00000000000號帳戶交易明細表（偵卷第347頁） 9 附表二編號9（即追加起訴書附表二編號9） ⑴告訴人甲○○於警詢之指述（偵卷第279至280頁） ⑵朱咏馨渣打銀行帳號000-00000000000000帳戶交易明細（偵卷第335頁、第337頁） 10 附表二編號10（即追加起訴書附表二編號10） ⑴告訴人戊○○於警詢之指述（偵卷第283至285頁） ⑵朱咏馨渣打銀行帳號000-00000000000000帳戶交易明細（偵卷第335頁、第337頁） 11 附表二編號11（即追加起訴書附表二編號11） ⑴告訴人午○○於警詢之指述（偵卷第287至289頁） ⑵陳安欣土地銀行帳號000-000000000000號帳戶客戶歷史交易明細查詢（偵卷第342至343頁） 12 附表二編號12（即追加起訴書附表二編號12） ⑴告訴人寅○○於警詢之指述（偵卷第291至292頁） ⑵陳安欣合作金庫銀行帳號000-0000000000000號帳戶歷史交易明細查詢結果（偵卷第353頁） 13 附表二編號13（即追加起訴書附表二編號13） ⑴告訴人卯○○於警詢之指述（偵卷第293至295頁） ⑵黃舒婷臺北富邦銀行帳號000-00000000000000號帳戶基本資料及各類存款歷史對帳單(109年度偵字第41570號卷一第68至70頁) 14 附表二編號14（即追加起訴書附表二編號14） ⑴被害人丙○○於警詢之陳述（偵卷第281至282頁） ⑵黃舒婷合作金庫銀行帳號000-0000000000000號帳戶歷史交易明細查詢結果（偵卷第313頁） 15 附表二編號15（即追加起訴書附表二編號15） ⑴告訴人丑○○於警詢之指述（偵卷第301至304頁） ⑵黃舒婷合作金庫銀行帳號000-0000000000000號帳戶歷史交易明細查詢結果（偵卷第313頁） 
附表四：
編號 犯罪事實 所犯罪名及宣告刑 1 附表二編號1（即追加起訴書附表二編號1） 乙○○犯三人以上共同詐欺取財罪，處有期徒刑壹年肆月。扣案之iPhone 6手機壹支（IMEI：000000000000000號，含不詳門號SIM 卡壹張）沒收；未扣案之犯罪所得新臺幣捌佰參拾參元沒收，於全部或一部不能沒收或不宜執行沒收時，追徵其價額。 （犯罪所得：5,000÷6=833【小數點以下四捨五入】） 2 附表二編號2（即追加起訴書附表二編號2） 乙○○犯三人以上共同詐欺取財罪，處有期徒刑壹年壹月。扣案之iPhone 6手機壹支（IMEI：000000000000000號，含不詳門號SIM 卡壹張）沒收；未扣案之犯罪所得新臺幣捌佰參拾參元沒收，於全部或一部不能沒收或不宜執行沒收時，追徵其價額。 （犯罪所得：5,000÷6=833） 3 附表二編號3（即追加起訴書附表二編號3） 乙○○犯三人以上共同詐欺取財罪，處有期徒刑壹年貳月。扣案之iPhone 6手機壹支（IMEI：000000000000000號，含不詳門號SIM 卡壹張）沒收；未扣案之犯罪所得新臺幣捌佰參拾參元沒收，於全部或一部不能沒收或不宜執行沒收時，追徵其價額。 （犯罪所得：5,000÷6=833） 4 附表二編號4（即追加起訴書附表二編號4） 乙○○犯三人以上共同詐欺取財罪，處有期徒刑壹年壹月。扣案之iPhone 6手機壹支（IMEI：000000000000000號，含不詳門號SIM 卡壹張）沒收；未扣案之犯罪所得新臺幣捌佰參拾參元沒收，於全部或一部不能沒收或不宜執行沒收時，追徵其價額。 （犯罪所得：5,000÷6=833） 5 附表二編號5（即追加起訴書附表二編號5） 乙○○犯三人以上共同詐欺取財罪，處有期徒刑壹年壹月。扣案之iPhone 6手機壹支（IMEI：000000000000000號，含不詳門號SIM 卡壹張）沒收；未扣案之犯罪所得新臺幣捌佰參拾參元沒收，於全部或一部不能沒收或不宜執行沒收時，追徵其價額。 （犯罪所得：5,000÷6=833） 6 附表二編號6（即追加起訴書附表二編號6） 乙○○犯三人以上共同詐欺取財罪，處有期徒刑壹年壹月。扣案之iPhone 6手機壹支（IMEI：000000000000000號，含不詳門號SIM 卡壹張）沒收；未扣案之犯罪所得新臺幣捌佰參拾伍元沒收，於全部或一部不能沒收或不宜執行沒收時，追徵其價額。 （犯罪所得：5,000-833×5=835） 7 附表二編號7（即追加起訴書附表二編號7） 乙○○犯三人以上共同詐欺取財罪，處有期徒刑壹年。扣案之iPhone 6手機壹支（IMEI：000000000000000號，含不詳門號SIM 卡壹張）沒收；未扣案之犯罪所得新臺幣捌佰參拾參元沒收，於全部或一部不能沒收或不宜執行沒收時，追徵其價額。 （犯罪所得：5,000÷6=833） 8 附表二編號8（即追加起訴書附表二編號8） 乙○○犯三人以上共同詐欺取財罪，處有期徒刑壹年肆月。扣案之iPhone 6手機壹支（IMEI：000000000000000號，含不詳門號SIM 卡壹張）沒收；未扣案之犯罪所得新臺幣捌佰參拾參元沒收，於全部或一部不能沒收或不宜執行沒收時，追徵其價額。 （犯罪所得：5,000÷6=833） 9 附表二編號9（即追加起訴書附表二編號9） 乙○○犯三人以上共同詐欺取財罪，處有期徒刑壹年貳月。扣案之iPhone 6手機壹支（IMEI：000000000000000號，含不詳門號SIM 卡壹張）沒收；未扣案之犯罪所得新臺幣捌佰參拾參元沒收，於全部或一部不能沒收或不宜執行沒收時，追徵其價額。 （犯罪所得：5,000÷6=833） 10 附表二編號10（即追加起訴書附表二編號10） 乙○○犯三人以上共同詐欺取財罪，處有期徒刑壹年參月。扣案之iPhone 6手機壹支（IMEI：000000000000000號，含不詳門號SIM 卡壹張）沒收；未扣案之犯罪所得新臺幣捌佰參拾參元沒收，於全部或一部不能沒收或不宜執行沒收時，追徵其價額。 （犯罪所得：5,000÷6=833） 11 附表二編號11（即追加起訴書附表二編號11） 乙○○犯三人以上共同詐欺取財罪，處有期徒刑壹年參月。扣案之iPhone 6手機壹支（IMEI：000000000000000號，含不詳門號SIM 卡壹張）沒收；未扣案之犯罪所得新臺幣捌佰參拾參元沒收，於全部或一部不能沒收或不宜執行沒收時，追徵其價額。 （犯罪所得：5,000÷6=833） 12 附表二編號12（即追加起訴書附表二編號12） 乙○○犯三人以上共同詐欺取財罪，處有期徒刑壹年。扣案之iPhone 6手機壹支（IMEI：000000000000000號，含不詳門號SIM 卡壹張）沒收；未扣案之犯罪所得新臺幣捌佰參拾伍元沒收，於全部或一部不能沒收或不宜執行沒收時，追徵其價額。 （犯罪所得：5,000-833×5=835） 13 附表二編號13（即追加起訴書附表二編號13） 乙○○犯三人以上共同詐欺取財罪，處有期徒刑壹年參月。扣案之iPhone 6手機壹支（IMEI：000000000000000號，含不詳門號SIM 卡壹張）沒收；未扣案之犯罪所得新臺幣壹仟陸佰陸拾陸元沒收，於全部或一部不能沒收或不宜執行沒收時，追徵其價額。 （犯罪所得：5,000÷3=1,666） 14 附表二編號14（即追加起訴書附表二編號14） 乙○○犯三人以上共同詐欺取財罪，處有期徒刑壹年貳月。扣案之iPhone 6手機壹支（IMEI：000000000000000號，含不詳門號SIM 卡壹張）沒收；未扣案之犯罪所得新臺幣壹仟陸佰陸拾陸元沒收，於全部或一部不能沒收或不宜執行沒收時，追徵其價額。 （犯罪所得：5,000÷3=1,666） 15 附表二編號15（即追加起訴書附表二編號15） 乙○○犯三人以上共同詐欺取財罪，處有期徒刑壹年肆月。扣案之iPhone 6手機壹支（IMEI：000000000000000號，含不詳門號SIM 卡壹張）沒收；未扣案之犯罪所得新臺幣壹仟陸佰陸拾捌元沒收，於全部或一部不能沒收或不宜執行沒收時，追徵其價額。 （犯罪所得：5,000-1,666×2=1,668）